臺灣臺北地方法院民事判決　　　　　　 95年度簡上字第509號
上　訴　人　甲○○
被 上訴 人　華僑商業銀行股份有限公司
法定代理人　乙○○
訴訟代理人　丙○○
上列當事人間請求清償借款事件，上訴人對於中華民國95年6月2
0日本院台北簡易庭95年度北簡字第17992號第一審判決提起上訴
，經本院於民國96年3月30日言詞辯論終結，判決如下：
    主      文
上訴駁回。
第二審訴訟費用由上訴人負擔。
    事實及理由
一、被上訴人主張：上訴人於民國93年4月28日以原審被告陳朝
    聘為連帶保證人，向伊借款新台幣（下同）800,000元，借
    款期間自93年4月28日起至96年4月28日止，上訴人應按月依
    基準利率加6.91%（逾期時基準利率3.418%，合計為10.328%
    ）之年息計付，如逾期未付，即喪失期限利益，全部債務視
    為到期，除按上開利率計息外，逾期在6個月以內者，按上
    開利率10%，逾期超過6個月者，按上開利率20%，加付違約
    金，詎上訴人自94年12月28日起即未依約給付本息，尚欠本
    金355,540元及利息、違約金，爰依消費借貸之法律關係，
    請求上訴人給付被上訴人355,540元，及自94年12月28日起
    至清償日止，按年息百分之10.328計算之利息，並自95 年1
    月29日起至清償日止，逾期在6個月以內者，按上開利率10%
    ，逾期超過6個月者，按上開利率20%計算之違約金等語。並
    答辯聲明：上訴駁回。
二、上訴人則以：伊目前生病無力清償，待身體健康後再還款等
    語，資為抗辯。並上訴聲明：（一）原判決廢棄。（二）被
    上訴人在第一審之訴駁回。
三、經查，被上訴人主張之事實，業據其於原審提出借據、保證
    書、約定書、放款歷史交易明細表、存放款牌告利率變動紀
    錄表影本等件為憑，且為上訴人所不爭執，堪認為真實。上
    訴人雖以前揭情詞置辯，惟縱其所辯現無力清償一節屬實，
    要屬履行能力問題，不影響其依約所負之清償責任，是上訴
    人上開所辯，不足採信。
四、綜上所述，被上訴人依消費借貸之法律關係，請求上訴人給
    付被上訴人355,540元，及自94年12月28日起至清償日止，
    按年息百分之10.328計算之利息，並自95年1月29日起至清
    償日止，逾期在6個月以內者，按上開利率10%，逾期超過6
    個月者，按上開利率20%計算之違約金，洵屬有據，應予准
    許。原審判命上訴人如數給付，並依職權為假執行之宣告或
    免為假執行，於法並無不合。上訴意旨指摘原判決不當，聲
    明廢棄改判，為無理由，其上訴應予駁回。
五、據上論結，本件上訴為無理由。依民事訴訟法第436條之1第
    3項、第449條第1項、第78條，判決如主文。
中　　華　　民　　國　　96　　年　　4 　　月　　13　　日
                 民事第六庭   審判長法　官  李昆曄
                                    法　官  曾部倫
                                    法  官  蕭清清
以上正本係照原本作成。
本件不得上訴。
中　　華　　民　　國　　96　　年　　4 　　月　　13　　日
                                    書記官  林秀娥
